臺灣高雄地方法院刑事判決　　　　　　　 94年度訴字第887號
公　訴　人　臺灣高雄地方法院檢察署檢察官
被　　　告　甲○○　男　21歲.
上列被告因違反毒品危害防制條例案件，經檢察官提起公訴（93
年度毒偵字第7071號、94年度毒偵字第490號），被告於準備程
序就被訴事實為有罪之陳述，本院聽取當事人之意見後，合議庭
裁定改以簡式審判程序審理，本院判決如下：
    主  文
甲○○連續施用第一級毒品，處有期徒刑捌月，扣案之海洛因壹
包（淨重零點伍伍公克，沾有海洛因殘渣之包裝袋重零點壹伍公
克）、殘留海洛因成分之注射針筒及吸管各壹支均沒收銷燬之。
又連續施用第二級毒品，處有期徒刑參月。應執行有期徒刑拾月
，扣案之海洛因壹包（淨重零點伍伍公克，沾有海洛因殘渣之包
裝袋重零點壹伍公克）、殘留海洛因成分之注射針筒及吸管各壹
支均沒收銷燬之。
    事  實
一、甲○○於民國91年間因施用毒品案件，經臺灣高雄地方法院
    以91年度毒聲字第5566號裁定送觀察、勒戒，認有繼續施用
    毒品之傾向，再由本院以91年度毒聲字第6247號裁定送強制
    戒治，並於93年6月11日強制戒治完畢釋放，再經臺灣高雄
    地方法院檢察署於93年6月13日，以93年度戒毒偵字第743號
    不起訴處分確定。詎其明知海洛因及甲基安非他命業經公告
    列為毒品危害防制條例第2條第2項第1款、第2款之第一、二
    級毒品，均不得非法持有、施用，竟猶不知戒絕悔改，仍基
    於施用第一級毒品海洛因及第二級毒品甲基安非他命之概括
    犯意，自93年11月間某日起至94年1月9日上午3時20分許（
    不含警力拘束期間），在高雄縣林園鄉○○路102號住處，
    以平均一至二星期施用1次之頻率，分別將第一級毒品海洛
    因粉末混合水以針筒注射身體之方式及將甲基安非他命置於
    吸食器內用燒烤加熱，使甲基安非他命晶體氣化成煙霧予以
    施用之方式，連續施用第一級毒品海洛因及第二級毒品甲基
    安非他命多次。嗣分別於（一）93年11月17日下午10時15
    分許，在高雄縣沿海路3段全國加油站前為警查獲，並扣得
    海洛因1包（淨重0.55公克，沾有海洛因殘渣之包裝袋重
    0.15公克）；（二）94年1月9日下午0時30分許，為警在高
    雄縣林園鄉港埔村港埔活動中心前查獲，並扣得殘留海洛因
    成分之注射針筒及吸管各1支。
二、案經高雄縣政府警察局林園分局移送臺灣高雄地方法院檢察
    署檢察官偵查起訴。
    理  由
壹、程序部分：
一、本件被告甲○○所犯係死刑、無期徒刑、最輕本刑為3年以
    上有期徒刑以外之罪，其於準備程序中就被訴事實為有罪之
    陳述，經法官告知簡式審判程序之旨，並聽取公訴人、被告
    之意見後，本院認為適宜獨任進行簡式審判程序，故本件適
    用簡式審判程序審理，合先敘明。
貳、實體部分：
一、上揭犯罪事實業據被告甲○○於本院審理中坦承不諱（參見
    本院審理卷第55頁及61頁），被告於93年11月17日、94年1
    月9日為警查獲後採取之尿液經送檢驗結果，均呈嗎啡及安
    非他命陽性反應，分別有高雄衛生局93年11月19日93煙檢字
    第2767號煙毒尿液成績書及該局94年1月14日94煙檢字第
    0009號煙毒尿液成績書各1紙附卷可參（參見93年度毒偵字
    第7071號偵查卷第16頁及94年度毒偵字第490號偵查卷第39
    頁）。另有扣案疑似海洛因粉末1包經送驗結果，確屬於第
    一級毒品海洛因成分（淨重0.55公克、沾有海洛因殘渣之包
    裝袋重0.15公克），此有法務部調查局93年12月14日編號調
    科壹字第220018748號1紙附卷可參（參見93年度毒偵字第70
    71號偵查卷第13頁）。此外復有注射針筒1支、吸管1支經送
    驗結果，確實均殘留第一級毒品海洛因成分，此分別有高雄
    醫學大學附設中和紀念醫院94年4月12日編號9404─114號、
    113號檢驗報告各1紙在卷可參（參見本院審理卷第22頁及第
    23頁），足認被告上開自白與事實相符，堪信為真實。
二、再查，被告於91年間因施用毒品案件，經臺灣高雄地方法院
    以91年度毒聲字第5566號裁定送觀察、勒戒，認有繼續施用
    毒品之傾向，再由本院以91年度毒聲字第6247號裁定送強制
    戒治，並於93年6月11日強制戒治完畢釋放，再經臺灣高雄
    地方法院檢察署於93年6月13日，以93年度戒毒偵字第743
    號不起訴處分確定等事實，有本院被告院內索引卡紀錄表、
    臺灣高等法院被告全國前案紀錄表、臺灣高雄地方法院檢察
    署刑案資料查註紀錄表各1份在卷可稽，被告於強制戒治期
    滿不起訴處分確定後5年內2犯施用第一、二級毒品犯行，事
    證明確，應依法予以論罪科刑。
三、核被告所為，係犯該條例第10條第1項之施用第一級毒品罪
    ，及同條第2項之施用第二級毒品罪。被告先後施用第一、
    二級毒品海洛因及安非他命之行為，時間緊接，犯罪構成要
    件相同，顯係基於概括犯意反覆為之，為連續犯，均應依刑
    法第56條之規定以一罪論，並加重其刑。其多次持有海洛因
    及安非他命後，進而施用，其持有行為應被其施用之行為所
    吸收，不另論罪。被告所犯施用第一級毒品、施用第二級毒
    品罪二罪之間，犯意各別，行為互殊，應予分論併罰。公訴
    意旨雖未就被告自93年11月17日下午11時50分許後至94年1
    月9日上午3時20分許回溯24小時前，被告分別另有施用第一
    級毒品海洛因及第二級毒品甲基安非他命之犯行起訴，惟此
    部分與起訴部分有連續犯關係，屬裁判上一罪，已如前述，
    依刑事訴訟法第267條規定，自為起訴效力所及，本院自得
    一併加以審酌，附此敘明。爰審酌被告前因施用毒品案件，
    經觀察勒戒及強制戒治後，竟再繼續施用毒品，顯見意志不
    堅，惟其犯罪係戕害自身及犯後態度等一切情狀，分別量處
    如主文所示之刑，並定其應執行刑，以資懲儆。扣案之疑似
    海洛因粉末1包經送驗結果，確屬於第一級毒品海洛因成分
    （淨重0.55公克、沾有海洛因殘渣之包裝袋重0.15公克），
    此有法務部調查局93年12月14日編號調科壹字第220018748
    號1紙附卷可參（參見93年度毒偵字第7071號偵查卷第13頁
    ）。此外復有注射針筒1支、吸管1支經送驗結果，確實均殘
    留第一級毒品海洛因成分，此分別有高雄醫學大學附設中和
    紀念醫院94年4月12日編號9404─114號、113號檢驗報告各1
    紙在卷可參（參見本院審理卷第22頁及第23頁），上開物品
    因無法與海洛因析離，應視為毒品，均應依毒品危害防制條
    例第18條第1項前段之規定，宣告沒收併銷燬之。
據上論斷，應依刑事訴訟法第273條之1第1項、第299條第1項前
段，毒品危害防制條例第10條第1項、第2項、第18條第1項前段
，刑法第11條、第56條、第51條第5款，判決如主文。
本案經檢察官李廷輝到庭執行職務
中      華      民    國      94   年   5  月    31   日
                       鳳山刑事第二庭   法  官  廖建瑜
以上正本證明與原本無異。
如不服本判決，應於收受送達後10日內向本院提出上訴書狀。
　　　　　　　　　　　　　　　　　　    書記官  張家榮
中　　華　　民　　國　　94　　年　　5 　　月　　31　　日
毒品危害防制條例第10條
施用第一級毒品者，處 6 月以上 5 年以下有期徒刑。
施用第二級毒品者，處 3 年以下有期徒刑。
